臺灣高等法院高雄分院刑事判決　　　　 96年度選上訴字第1號
上　訴　人　臺灣高雄地方法院檢察署檢察官
上　訴　人
即　被　告　乙○○
選任辯護人　吳建勛律師
　　　　　　鄭旭廷律師
　　　　　　蔡明哲律師
上　訴　人
即　被　告　甲○○
選任辯護人　王叡齡律師
　　　　　　陳建誌律師
上列上訴人因被告等違反公職人員選舉罷免法案件，不服臺灣高
雄地方法院95年度選訴字第9 號中華民國95年11月6 日第一審判
決（起訴案號：臺灣高雄地方法院檢察署94年度選偵字第53號、
95年度選偵字第4號） ，提起上訴，本院判決如下：
    主  文
上訴駁回。
    事  實
一、乙○○於民國94年9 月間即將登記為高雄縣第15屆第2 選區
    （含大樹鄉、大社鄉、鳥松鄉、仁武鄉）縣議員候選人（現
    已當選為高雄縣第15屆縣議員），甲○○為前立委徐志明服
    務處之秘書且為乙○○之友人。詎乙○○為期得以順利當選
    第15屆縣議員，竟與甲○○共同基於對有投票權人交付不正
    利益之犯意聯絡，先由甲○○以其本人名義向服務處主任莊
    先得表示其甫升任秘書，且不完全認識服務處內同事，想邀
    約同事們用餐並互相認識一下等理由，使不知情之莊先得代
    為邀約服務處之同仁，並於94年9 月5 日由莊先得搭載甲○
    ○前往高雄市○○區○○路114 號之「新美芳餐廳」訂席，
    並以每桌新臺幣（下同）4,000 元之價格成交，共計有5 桌
    。嗣於94年9 月8 日下午6 時30分許，邀請高雄縣第15屆第
    2 選區有投票權人莊先得、郭承義、李讚成、葉信雄、周慶
    中等共約30多名助理先後到場赴約參加乙○○、甲○○所共
    同提供免費宴飲利益之聚餐，並於宴席期間，由甲○○陪同
    乙○○逐桌敬酒拉票，請求在場之選民支持乙○○競選高雄
    縣第15屆縣議員，藉此交付不正利益之方式，行求期約與宴
    者於投票日時，在高雄縣議員選舉票上圈選乙○○而約其為
    投票權一定之行使，席畢甲○○以現金支付5 桌餐費，總計
    花費2萬5,000元（含飲料費）。
二、案經法務部調查局高雄縣調查站及高雄縣政府警察局移送臺
    灣高雄地方法院檢察署檢察官偵查起訴。
    理  由
壹、程序部分
一、按被告以外之人（包括證人、鑑定人、告訴人、被害人及共
    同被告等）於偵查中向檢察官所為陳述，除顯有不可信之情
    況者外，得為證據，刑事訴訟法第159 條之1 第2 項定有明
    文。查本件證人柯嘉林、王美穗、周慶中、郭承義曾於檢察
    官偵查中為陳述，既經依法具結，且並無證據顯示檢察官在
    偵查時有不法取供之情形，亦查無證據顯示上開證述有顯不
    可信之情況，依前開法條，上開證人之證言自均具有證據能
    力。
二、次按被告以外之人（包括證人、鑑定人、告訴人、被害人及
    共同被告等）於審判外之陳述雖不符刑事訴訟法第159 條之
    1 至之4 等4 條之規定，而經當事人於審判程序同意作為證
    據，法院審酌該言詞陳述或書面陳述作成時之情況，認為適
    當者，亦得為證據，刑事訴訟法第159 條之5 定有明文。查
    證人周慶中曾於警詢中為陳述，其證言對於被告而言，性質
    雖屬傳聞證據，查無符合同法第159 條之1 至之4 等前4 條
    之情形，惟其所為之上開警詢筆錄內容，業經被告、辯護人
    、檢察官於審判程序同意作為證據，本院審酌上開筆錄作成
    時，並無不當取供之情形，認為以之作為本案之證據亦屬適
    當，是其於警詢中之證言自具有證據能力。
三、高雄市調查局自94年9 月5 日起至94年9 月6 日止監聽乙○
    ○所持用0000000000號之行動電話之作為，業經台灣高等法
    院高雄分院檢察署檢察官於94年8 月25日核發高分檢聰正監
    字第127 號通訊監察書准予監聽（參94年選偵字第53號卷第
    9 頁），而上開監聽所得內容記錄之監聽譯文，業經被告、
    辯護人、檢察官就各該監聽譯文所示對話內容之真正，均不
    爭執，是上開監聽譯文乃表彰依法律規定程序所取得之語音
    證物內容，具證據能力，合先敘明。
貳、實體部分
一、按公職人員選舉罷免法第90條之1 第1 項之賄選罪係以對於
    有投票權之人，行求期約或交付賄賂或其他不正利益，而約
    其不行使投票權或為一定之行使為構成要件。亦即須視行為
    人主觀上是否具有行賄之犯意，而約使有投票權人為投票權
    一定之行使或不行使；客觀上行為人所行求期約或交付之賄
    賂或不正利益是否可認係約使投票權人為投票權之一定行使
    或不行使之對價；以及所行求、期約、交付之對象是否為有
    投票權人而定。上開對價關係，在於行賄者之一方，係認知
    其所行求、期約或交付之意思表示，乃為約使有投票權人為
    投票權一定之行使或不行使；在受賄者之一方，亦應認知行
    賄者對其所行求、期約或交付之意思表示，乃為約使其為投
    票權一定之行使或不行使。且對有投票權人交付之財物或不
    正利益，並不以金錢之多寡為絕對標準，而應綜合社會價值
    觀念、授受雙方之認知及其他客觀情事而為判斷，最高法院
    92年台上字第893 號著有判例。次按，民主程序乃透過選舉
    機制予以展現，而選舉基本原則與代議式民主有極其密切的
    關係。我國憲法第129 條規定，各種選舉除憲法別有規定外
    ，以普通、平等、直接及無記名投票之方法行之。其中「無
    記名投票」即在闡明行使選舉權應遵守秘密投票原則而為之
    ，一方面保障選舉人之秘密選舉自由及自主投票之權利，他
    方面則係保障社會公義，促成選舉結果之正確，不允許個人
    任意放棄選舉秘密。故在秘密投票之制度下，吾人當無可能
    於選舉過程中、或選舉後針對個別選舉人之投票情形詳予調
    查、獲悉他人投票之內容。職是之故，公職人員選舉罷免法
    第90條之1 規定目的即為確保選舉人不受其他因素介入影響
    其選舉自由意志，核其性質，要屬「抽象危險犯」之規範，
    其犯罪成立與否，當不待現實危害之發生，法院應詳就行為
    人之主觀犯意及共犯犯意聯絡等心理狀態、行為時之客觀情
    事，本於邏輯推理為綜合判斷，且須異時異地，衡以社會常
    情及經驗法則作為論斷之基礎，苟認為行為人所為對選舉人
    秘密投票暨國家正當選舉程序法益有侵害之危險者，即可認
    為犯罪，斷非以該等財物或不正利益之交付，必須足以動搖
    或影響有投票權人之投票意向，亦或收受者確已承諾或進而
    為一定投票權之行使為其判斷標準，合先敘明。
二、訊據被告乙○○、甲○○固坦承於上開時、地舉辦餐會，邀
    請前立委徐志明服務處任職之莊先得等人前往參加，而乙○
    ○亦於餐會過程中抵達現場，並由甲○○陪同乙○○逐桌向
    在場之人敬酒，請求大家支持等情，惟均矢口否認有何違反
    公職人員選舉罷免法之犯行。被告乙○○辯稱：其僅係受甲
    ○○邀約始於餐會進行中到場敬酒，席間雖有表示拜託、拜
    託，惟並未提到與選舉有關之事，且餐會亦非其所主辦或指
    示甲○○代為主辦云云。被告甲○○則辯稱：因其剛升任服
    務處秘書，遂利用每月固定之餐敘機會設宴邀請服務處同仁
    ，是該餐會僅係單純之聚餐聯誼，並非替乙○○賄選云云。
    經查：
（一）被告甲○○於案發前以其甫升任服務處秘書想認識大家為
      由，請求同服務處之主任莊先得代為邀約服務處同仁聚餐
      ，乃於94年9 月8 日下午6 時30分許，在「新美芳餐廳」
      舉行餐會，以每桌4,000 元之價格，席開5 桌之事實，業
      據證人莊先得於原審審理時證述在卷，並證稱：是9 月5
      日訂席，9 月8 日去用餐，因甲○○剛擔任服務處秘書，
      向其表示與其他幹事不熟，希望藉由請其他幹事一起用餐
      之機會，互相認識一下... ，是甲○○問其是否熟悉楠梓
      餐廳，其稱其認識新美芳餐廳，甲○○遂開車載其前往訂
      桌，當天都是由甲○○出面接洽，1 桌4,000 元也是由甲
      ○○殺價的等語（參94年度選偵字第53號卷第92頁）。又
      被告甲○○於9 月5 日訂席後，隨即於當日上午11時許以
      行動電話0000000000向被告乙○○所持用之0000000000之
      行動電話報告訂桌之時間、地點及過程之事實，亦據被告
      乙○○供承在卷。再觀之被告乙○○與甲○○於95年9 月
      5 日上午11時43分之通話內容，其中被告甲○○先向被告
      乙○○報告將於禮拜五（即94年9 月9 日）在「新美芳餐
      廳」舉辦餐會，並告知地點、參與之人員。嗣因乙○○表
      示星期五不方便，甲○○便表示將日期改為星期四（即94
      年9 月8 日），並向乙○○說明因在高雄縣舉辦可能不適
      合，所以才選擇高雄市楠梓區的「新美芳餐廳」。而被告
      乙○○則詢問甲○○：「你用多少的？」等語，表示欲知
      悉該場餐會每桌之價格，經甲○○向其表示：與經理「喬
      」（即討價還價）後，即使服務費、飲料費都不算，每桌
      也要4,000 元，沒辦法再便宜了等語後，乙○○則表示：
      「沒關係、沒關係。」等語，此有臺灣高雄地方法院檢察
      署核發之通訊監察報告表在卷可按（參94年度選偵字第53
      號卷第11頁）。是以前開餐會固係被告乙○○指示被告甲
      ○○以其名義為之，要仍無礙於被告2 人主觀上確有專為
      該次選舉而設宴邀請前述人員故意之認定。故被告乙○○
      辯稱：當天其僅係單純受邀參加餐會，並非餐會主辦人云
      云，被告甲○○辯稱：為還乙○○人情，遂利用此次餐會
      讓乙○○作個場面云云，要屬臨訟卸責之詞，均不可採信
      。足見被告甲○○為刻意安排被告乙○○能如期參加該次
      邀宴，不但將原訂之9 月9 日之宴席改為9 月8 日（星期
      四），復將應付之費用向乙○○告知並經乙○○確認之事
      實，應可確認。
（二）被告乙○○於案發當時係高雄縣第15屆第2 選區縣議員候
      選人，且於案發當日曾前往「新美芳餐廳」由甲○○陪同
      向當時有投票權人莊先得等人逐桌敬酒之事實，業據被告
      乙○○、甲○○供承在卷。而被告甲○○於95年9 月8 日
      在「新美芳餐廳」透過莊先得邀有投票權人李讚成、葉信
      雄、郭承義、周慶中等人赴宴之事實，亦據證人周慶中、
      郭承義於偵查時，證人李讚成、葉信雄於審理時證述明確
      ，證人李讚成證稱：乙○○是在餐宴進行到一半的之後才
      來的，乙○○有說年底要選縣議員，敬酒請大家幫忙支持
      等語（參94年度選偵字第53號卷第124 頁）。周慶中證稱
      ：其事前覺得很奇怪，甲○○為何臨時要請客... ，直到
      乙○○到場敬酒，因為其當時人在樓下，再加上其與乙○
      ○並不熟識，其知道甲○○有帶幾位朋友來敬酒等語（參
      94年度選偵字第53號卷第103 頁）。證人葉信雄證稱：其
      僅知道乙○○有舉杯向該桌之人敬酒，並稱年底請大家多
      多支持，另乙○○是由甲○○引領上2 樓的等語（參94年
      度選偵字第53號卷第119 頁）。證人莊先得證稱：當時是
      甲○○陪同乙○○向大家敬酒，並提到乙○○係今年縣議
      員候選人，請大家多支持，後來其聽乙○○說「拜託、拜
      託」後就不高興了，因為其認為乙○○說「拜託、拜託」
      是跟選舉有關等語（參原審卷95年10月19日審判筆錄、94
      年度選偵字第53號卷第92頁）。又乙○○是由被告甲○○
      由餐廳1 樓帶至會餐地點2 樓之事實，業據被告甲○○供
      承在卷（參原審卷95年10月19日審判筆錄），核與證人莊
      先得、葉信雄證述情節相符，足證被告甲○○、乙○○2
      人共同安排莊先得等有投票權人於95年9 月8 日晚間，在
      高雄市楠梓區「新美芳餐廳」宴飲之主要目的，乃在於為
      被告乙○○於同年底擔任高雄縣議員候選人爭取支持及投
      票之事實，已甚明確。
（三）另本次被告乙○○、甲○○共計宴請5 桌酒席，花費計有
      25,000元（含飲料費）之事實，業據被告甲○○證述在卷
      ，核與證人新美芳餐廳經理柯嘉林證述相符（參94年度選
      偵字第53號卷第92頁），並有新美芳訂桌紀錄、估價單各
      1 紙在卷可按。而上開宴飲餐畢後，則由被告甲○○以現
      金支付之事實，亦經被告甲○○供承在卷，另證人莊先得
      於原審證稱：乙○○下樓離開後約隔了十幾分鐘，甲○○
      才交給其本次2 萬5,000 元之餐費，但其叫甲○○自己處
      理，甲○○才自行下樓結帳等語（參原審卷95年10月19日
      審判筆錄）。另被告甲○○雖於偵查中證稱：有將2 萬元
      （實為25,000元）交給乙○○去付帳云云。惟於原審審理
      時則供稱：在此次聚餐前，其確實有想要將餐費交給乙○
      ○，因為乙○○與其岳父同為宗親，且其之前欠乙○○人
      情，所以想要將此次餐費交給乙○○讓他做人情，但後來
      其並未這麼做等語。另被告乙○○則亦否認當時有支付餐
      費。參諸本件每桌餐費4,000 元，共計5 桌（不含飲料費
      ），又被告乙○○在餐會尚未結束前即自行離去之事實，
      已如前述，而本件餐費共計25,000元（含飲料費），衡諸
      餐費尚未結束前自無可能計算出酒錢若干，足見被告乙○
      ○自無可能在餐會結束前支付餐費之理，足見上開餐費應
      由被告甲○○支付之事實，應可確認。惟姑不論該次餐費
      究係由甲○○或乙○○支付，被告乙○○事先既與甲○○
      決定該次餐會之時間及費用，於當日又向在場有投票權人
      莊先得等人尋求乙○○於參選高雄縣議員時支持，足見被
      告2人有共同犯意聯絡已甚顯明。
（四）另證人莊先得、周慶中、葉信雄、李讚成、郭承義等5 人
      均為高雄縣第2 選區之投票權人之事實，有法務部戶役政
      連結作業系統查詢資料5 份在卷可證。且前開餐會乃被告
      甲○○配合乙○○個人行程方始決定舉辦時間，復由甲○
      ○以其甫升任秘書為由，向莊先得佯稱想要認識服務處同
      仁，請求莊先得代為邀約服務處同仁並代訂場地舉辦聚餐
      ，而餐會中亦由甲○○陪同乙○○到場逐一向在場之人敬
      酒，並於現場公開表示請求支持乙○○年底競選縣議員等
      節，業如前述，準此，堪認被告乙○○、甲○○確係利用
      該次聯誼餐會，藉以對高雄縣第15屆縣議員第2 選區之有
      投票權人招待餐飲等不正利益，進而約定為投票權一定之
      行使，且此等餐會利益與其約使有投票權人為投票權一定
      之行使，二者間具有對價關係之事實，至為明灼。
（五）綜上所述，被告等所辯各情，無非卸責之詞，不足採信。
      本件事證明確，被告等之犯行，均堪認定。
三、按公職人員選舉罷免法第90條之1 第1 項投票行賄罪之客體
    有2 種，一為賄賂，一為不正利益。所謂「賄賂」係指金錢
    或得以金錢計算之財物；「不正利益」則指賄賂以外，足以
    供人需要或滿足人之慾望，一切有形無形之利益而言（最高
    法院93年台上字第3355號判決採同一見解）；而該條所定「
    行求」，係指行賄人自行向對方提出賄賂或不正利益，以備
    交付，只以行賄者一方之意思表示為已足，不以受賄者之允
    諾為必要；至所謂「期約」，係指行賄者與受賄者雙方就期
    望而為約定於一定期間內交付賄賂或利益，乃雙方意思已合
    致而尚待交付；「交付」，係指行賄者事實上將賄賂或不正
    利益交付受賄者收受之行為。本件被告乙○○、甲○○假借
    舉辦聯誼餐會之名，對於有投票權之人，令其享有接受飲食
    招待之不正利益，進而約其投票權為一定之行使，此舉係該
    當對於有投票權之人，交付不正利益，而約其為投票權一定
    之行使之構成要件。又公職人員選舉罷免法第90條之1 係刑
    法第144 條之特別法，依中央法規標準法第16條所定之法律
    適用原則，自應優先適用公職人員選舉罷免法第90條之1 第
    1 項。
四、又行為後法律有變更者，適用行為時之法律。但行為後之法
    律有利於行為人者，適用最有利於行為人之法律，刑法第2
    條第1 項定有明文。
（一）公職人員選舉罷免法第90條之1 之規定已於94年11月30日
      修正，並於94年12月2 日施行，依修正後之該法第90條之
      1 第1 項規定：「對於有投票權之人，行求期約或交付賄
      賂或其他不正利益，而約其不行使投票權或為一定之行使
      者，處3 年以上10年以下有期徒刑，得併科新臺幣100 萬
      元以上1,000 萬元以下罰金」，顯較修正前同條項所規定
      ，處「5 年以下有期徒刑，得併科新臺幣40萬元以上400
      萬元以下罰金」者為重，依刑法第2 條第1 項規定，自應
      適用修正前之規定，較有利於被告。另從刑附屬於主刑，
      除法律有特別規定者外，依主刑所適用之法律（參最高法
      院95年5 月23日第8 次刑事庭會議），故本件關於褫奪公
      權及沒收等從刑，亦應適用修正前公職人員選舉罷免法之
      相關規定。故核被告乙○○、甲○○2 人於94年9 月5 日
      賄選之行為係犯94年12月2 日修正施行前公職人員選舉罷
      免法第90條之1 第1 項之罪。
（二）又查被告乙○○、甲○○2 人行為後，如附表所示之刑法
      亦業經變更，並俱於95年7 月1 日施行，玆經整體比較結
      果，裁判時法並未較為有利，從而依刑法第2 條第1 項規
      定，自應適用各該行為時法，亦即修正前刑法。本件被告
      2 人間有共同犯意聯絡及行為分擔，應依修正前刑法第28
      條之規定論以共同正犯。原審因而適用94年12月2 日修正
      前公職人員選舉罷免法第90條之1 第1 項、第98條第3 項
      ，刑法第2 條第1 項前段、第11條，95年7 月1 日修正前
      刑法第28條、第41條第1 項前段，廢止前罰金罰鍰提高標
      準條例第2 條之規定，並審酌選舉乃民主政治之重要表徵
      ，選民能否依據候選人之品行、學識、才能、政見等資料
      而選賢與能，攸關一國政治之良窳甚鉅，而賄選足以破壞
      候選人間之公平競爭，更為敗壞選風之主要根源。故世界
      各民主法治國家莫不懸為厲禁，全力遏止賄選犯行。本件
      被告乙○○為圖使自己順利當選，不思以合法方式從事競
      選行為，竟與被告甲○○共同謀議以招待餐飲之方式，從
      事賄選行為，企圖影響選舉之公平，已嚴重侵蝕民主政治
      之機能，危害選舉制度之公正性，且犯後仍不知反省，猶
      一再飾詞卸責，未見悔意，及被告乙○○係本次縣議員參
      選人，實為本次餐會之主辦人，故其所犯情節較重，被告
      甲○○之犯罪動機僅在於助選，情節較輕等其他一切情狀
      ，分別量處被告乙○○有期徒刑5 月，被告甲○○有期徒
      刑4 月，並諭知如易科罰金，均以300 元折算1 日，並依
      公職人員選舉罷免法第98條第3 項規定，均分別宣告褫奪
      公權3 年，以資懲儆。經核原判決認事用法並無不合，量
      刑亦屬適度。被告上訴意旨，否認犯罪，固無足取，公訴
      人上訴意旨，指摘原判決量刑過輕不當，難認有理由，均
      應駁回。
據上論斷，應依刑事訴訟法第368條，判決如主文。
本案經檢察官陳宗吟到庭執行職務。
中　　華　　民　　國　　96　　年　　5 　　月　　10　　日
                  刑事第三庭    審判長法  官   謝宏宗
                                      法  官   范惠瑩
                                      法  官   黃仁松
以上正本證明與原本無異。
如不服本判決應於收受本判決後10日內向本院提出上訴書狀，其
未敘述上訴理由者，並得於提起上訴後10日內向本院補提理由書
狀（均須按他造當事人之人數附繕本）「切勿逕送上級法院」。
中　　華　　民　　國　　96　　年　　5 　　月　　11　　日
　　　　　　　　　　　　　　　　　　　書記官   熊惠津
附錄本件判決論罪科刑法條：
修正前公職人員選舉罷免法第90條之1第1項
對於有投票權之人，行求期約或交付賄賂或其他不正利益，而約
其不行使投票權或為一定之行使者，處5 年以下有期徒刑，得併
科新台幣40萬元以上400萬元以下罰金。
┌───────────────────────────────────────────────┐
│附表：                                                                                        │
├──────┬─────────────┬─────────────┬───────┬────┤
│相關變更條文│行為時法（下稱舊法）之內容│裁判時法（下稱新法）之內容│比  較  理  由│備    註│
├──────┼─────────────┼─────────────┼───────┼────┤
│【共同正犯】│修正前刑法第28條規定：「2 │修正後刑法第28條規定：「2 │將「共同實施犯│不論依修│
│            │人以上共同實施犯罪之行為者│人以上共同實行犯罪之行為者│罪」之文字，修│正前、後│
│            │，皆為正犯。」            │，皆為正犯。」            │改為「共同實行│刑法第28│
│            │                          │                          │犯罪」。差別在│條規定，│
│            │                          │                          │於陰謀犯、預備│均成立共│
│            │                          │                          │犯，於修法後並│同正犯，│
│            │                          │                          │不構成共同正犯│應依刑法│
│            │                          │                          │，但對其餘共同│第2 條第│
│            │                          │                          │正犯之型態則無│1項 ，適│
│            │                          │                          │影響。        │用行為時│
│            │                          │                          │              │法。    │
├──────┼─────────────┼─────────────┼───────┼────┤
│刑法第33條第│罰金：（銀元）1 元以上。  │罰金：新臺幣1,000 元以上，│罰金刑之下限，│舊法有利│
│5 款：罰金刑│                          │以百元計算之。            │由銀元10元（依│，但不能│
│下限變更    │                          │                          │前述，也提高10│割裂適用│
│            │                          │                          │倍）即新臺幣30│        │
│            │                          │                          │元，提高為新臺│        │
│            │                          │                          │幣1,000元     │        │
├──────┼─────────────┼─────────────┼───────┼────┤
│【易科罰金折│犯最重本刑為5 年以下有期徒│犯最重本刑為5 年以下有期徒│易科罰金折算標│舊法之折│
│算標準變更】│刑以下之刑之罪，而受6 個月│刑以下之刑之罪，而受6 個月│準由銀元300 元│算標準較│
│修正前刑法第│以下有期徒刑或拘役之宣告…│以下有期徒刑或拘役之宣告者│即新臺幣900 元│低，較為│
│41條第1 項前│得以（銀元，下同）1 元以上│，得以新臺幣1,000 元、2,00│，提高為以新臺│有利。  │
│段、修正前罰│3 元以下折算1 日，易科罰金│0 元或3,000元折算1 日，易 │幣1,000 元、2,│        │
│金罰鍰提高標│。依刑法第41條易科罰金…就│科罰金。                  │000 元或3,000 │        │
│準條例第2 條│其原定數額提高為100 倍折算│                          │元折算1 日。  │        │
│→現行刑法第│1 日；法律所定罰金數額未依│                          │              │        │
│41條第1 項前│本條例提高倍數，或其處罰法│                          │              │        │
│段          │條無罰金刑之規定者，亦同。│                          │              │        │
├──────┼─────────────┴─────────────┴───────┴────┤
│整體比較結果│舊法最低度刑及易科罰金之折算標準均較低，較為有利。                              │
└──────┴────────────────────────────────────────┘
                                                    W
